臺灣臺北地方法院簡易民事判決
110年度北簡字第19826號
原      告  和雲行動服務股份有限公司


法定代理人  謝富來  
訴訟代理人  林柏均  
            童威齊  
被      告  陳志和  
上列當事人間請求損害賠償事件，本院於民國一百一十一年四月
十三日言詞辯論終結，判決如下︰
    主    文
被告應給付原告新臺幣玖萬柒仟捌佰伍拾玖元，及自民國一百一
十年十二月二十一日起至清償日止，按年息百分之五計算之利息
。
原告其餘之訴駁回。
訴訟費用新臺幣壹仟壹佰壹拾元由被告負擔百分之九十五，餘由
原告負擔。
本判決第一項得假執行。
    事    實
甲、原告方面：
一、聲明：被告應給付原告新臺幣（下同）十萬二千八百七十二
    元，及自起訴狀繕本送達翌日（即民國一百一十年十二月二
    十一日）起至清償日止，按年息百分之五計算之利息。
二、陳述略稱：
  ㈠緣被告陳志和於一百零九年五月一日二十一時八分許，向原
    告租用車號000-0000號車輛（TOYOTA PRIUSC，下稱系爭汽
    車），定價為租金每日二千五百元，實際歸還日為一百零九
    年五月六日九時，兩造約定平日租金為每日九百元，假日為
    每日一千六百八十元，並約定：「租賃期間乙方（即被告）
    應自行駕駛」、「承租車輛如發生損傷，甲方（即原告）同
    意以賠償金額汽車最高以一萬元為限，．．．但有以下情形之
    一者，乙方應依實際維修費用賠償甲方：(一)、違反租約第
    四條之約定時。」，此有iRent24小時自助租車租賃契約（
    下稱系爭租約）第四條、第十一條可稽。
　㈡詎被告於一百零九年五月六日三時五分許，在國道三號公路
    北向七十九點二公里處發生交通事故，造成系爭汽車受有損
    傷，依國道公路警察局道路交通事故當事人登記聯單顯示，
    該事故發生時系爭汽車駕駛為訴外人林家豪，被告顯然違反
    系爭租約第四條之規定。
　㈢被告於租用系爭汽車期間，尚有租金等債務共計十萬二千八
    百七十二元未清償，明細如下：
　　⑴租金六千三百三十元：依系爭租約第一條約定，乙方應給
      付租金，被告承租四日又十二小時，因超過十小時以一日
      計，故為五日。其中平日三天、假日二天，依約積欠租金
      共計六千三百三十元〔計算式：(990×3)＋(1,680×2)＝6,330
      〕。
　　⑵里程費一千零七十六元：依照租金對照表，里程費為三元/
      公里，實際收二點三元，共使用四百六十八公里，則里程
      費為一千零七十六元(計算式：2.3×468＝1,076.4)。
　　⑶通行費二百二十七元：依系爭租約第五條約定，通行費由
      乙方自行負擔。
　　⑷維修費用八萬一千二百三十九元：因被告違反租約第四條
      之約定，依系爭租約第十一條第一項第一款約定，應依實
      際維修費用賠償原告。原告共支出維修費用八萬一千二百
      三十四元（含工資四萬六千二百二十元、零件三萬四千二
      百一十四元），因稅額計算問題，維修發票為八萬一千二
      百三十九元。
　　⑸營業損失一萬四千元：依系爭租約第十一條第二項第一款
      ，應賠償修復期間之營業損失，系爭汽車維修天數為八天
      ，以定價二千五百元/天計算百分之七十之營業損失為一
      萬四千元（計算式：8×2,500×70％＝14,000）
　㈣上開債務經原告以存證信函向被告催告，惟被告均置之不理
    ，爰依契約法律關係提起本件訴訟。對國道公路警察局第六
    公路警察大隊覆函資料沒有意見。關於系爭汽車折舊部分請
    依法判決。
三、證據：提出系爭汽車出租單影本一件、系爭租約影本一件、
    汽車出租對照表一件、系爭汽車車損照片一件、國道公路警
    察局道路交通事故當事人登記聯單影本一件、通行費計算項
    目一件、估價單影本一件、統一發票影本一件、存證信函影
    本一件、專案說明一件、汽車新領牌照登記書影本一件、系
    爭汽車行車執照影本一件、強制汽車責任保險電子式保險證
    影本一件及被告戶籍謄本一件為證。
乙、被告方面：被告未於言詞辯論期日到場，亦未提出書狀作何
    聲明或陳述。
丙、本院依職權向內政部警政署國道公路警察局第六公路警察大
    隊函調本件肇事相關資料，並調閱系爭汽車之公路監理電子
    閘門。
    理    由
一、程序方面：
  ㈠依原告所提系爭租約第十五條之約定，兩造合意以臺灣臺北
    地方法院為第一審管轄法院，故本院對本事件具有管轄權。
  ㈡本件被告經合法通知未於言詞辯論期日到場，核無民事訴訟 
    法第三百八十六條所列各款情形，應依職權由原告一造辯論
     而為判決。
二、本件原告主張之事實，已據其提出系爭汽車出租單影本一件
    、系爭租約影本一件、汽車出租對照表一件、系爭汽車車損
    照片一件、國道公路警察局道路交通事故當事人登記聯單影
    本一件、通行費計算項目一件、估價單影本一件、統一發票
    影本一件、存證信函影本一件、專案說明一件、汽車新領牌
    照登記書影本一件、系爭汽車行車執照影本一件、強制汽車
    責任保險電子式保險證影本一件及被告戶籍謄本一件為證，
    經核對相關證物原本無訛，復有內政部警政署公路警察局第
    六公路警察大隊國道警六交字第1116000892號函及所附道路
    交通事故初步分析研判表、道路交通事故調查報告表(一)、
    道路交通事故調查報告表(二)、道路交通事故談話紀錄表、
    道路交通事故現場圖、道路交通事故照片黏貼紀錄表（共四
    頁）在卷可稽，被告未到庭爭執，亦未提出書狀作何聲明或
    陳述，堪認原告主張為真實。
三、按因故意或過失，不法侵害他人之權利者，負損害賠償責任
    ，民法第一百八十四條第一項定有明文。負損害賠償責任者
    ，除法律另有規定或契約另有訂定外，應回復他方損害發生
    前之原狀。第一項情形，債權人得請求支付回復原狀所必要
    之費用，以代回復原狀。不能回復原狀或回復顯有重大困難
    者，應以金錢賠償其損害。民法第二百十三條第一項、第三
    項、第二百十五條分別定有明文。次按不法毀損他人之物者
    ，被害人得請求賠償其物因毀損所減少之價額，民法第一百
    九十六條定有明文。再按物被毀損時，被害人除得依民法第
    一百九十六條請求賠償外，並不排除民法第二百十三條至第
    二百十五條之適用。所謂因物被毀損所減少之價額，得以修
    復費用為估定標準，但以必要者為限。若被害人能證明其物
    因毀損或減少之價額，超過必要之修復費用時，就其差額，
    仍得請求賠償（最高法院七十七年度第九次民事庭會議決議
    參照）。故被害人得以修理費用作為其物因毀損所減少價額
    之計算依據，但其中以新品更換舊品，且因此提高該物整體
    價值者，該更換之新品即非屬損害發生前物之原狀，則該更
    換新品所支出之費用，應予計算其折舊。
四、經查：㈠本件原告主張因本件車禍支出系爭汽車修復費用八
    萬一千二百三十九元，惟系爭汽車雖以八萬一千二百三十九
    元修復，考量該估價單其中三萬四千二百一十四元部分之品
    名為「零件」，而關於更新零件部分之請求，應以扣除按汽
    車使用年限計算折舊後之費用為限。依行政院公佈之固定資
    產耐用年數表及固定資產折舊率表所示，自用小客車折舊年
    限為五年，依定律遞減折舊率為千分之三百六十九，並以一
    年為計算單位，其使用期間未滿一年者，按實際使用使用之
    數相當於全年之比例計算之，不滿一月者，以一月計算之，
    而本件系爭汽車於一百零九年一月出廠，至一百零九年五月
    一日本件事故發生時之使用年數為四個月，系爭汽車修復費
    用其中零件三萬四千二百一十四元部分，扣除如附表所示折
    舊金額後為三萬零六元，加上工資四萬六千二百二十元，屬
    必要修理費用，故原告得請求被告給付系爭汽車修理費用總
    計為七萬六千二百二十六元（計算式：30,006＋46,220＝76,2
    26）；㈡基上，本件原告依前開規定得向被告請求賠償系爭
    汽車因本件事故所生之損害七萬六千二百二十六元，加上租
    金六千三百三十元、里程費一千零七十六元、通行費二百二
    十七元及營業損失一萬四千元，共計九萬七千八百五十九元
    （計算式：76,226＋6,330＋1,076＋227＋14,000＝97,859）。
五、綜上所述，原告本於契約法律關係，請求被告給付十萬二千
    八百七十二元，及自起訴狀繕本送達翌日（即一百一十年十
    二月二十一日）起至清償日止，按年息百分之五計算之利息
    ，其請求於主文第一項之範圍內為有理由，應予准許。超過
    主文第一項範圍之請求，則屬無據，應予駁回。
六、本件係就民事訴訟法第四百二十七條第一項訴訟適用簡易程
    序所為被告一部敗訴之判決，依同法第三百八十九條第一項
    第三款規定，就被告敗訴部分應依職權宣告假執行。
七、本件訴訟費用額，依後附計算書確定如主文所示金額。
八、據上論結，原告之訴為一部有理由，一部無理由，並依民事
    訴訟法第四百三十三條之三、第七十九條，判決如主文。
中　　華　　民　　國　　111 　年　　5 　　月　　12　　日
                              臺北簡易庭
                              法      官  文衍正
以上正本係照原本作成。
如對本判決不服，須於判決送達後二十日內向本庭（臺北市重慶
南路一段一百二十六巷一號）提出上訴狀。（須按他造當事人之
人數附繕本）。如委任律師提起上訴者，應一併繳納上訴審裁判
費。
中　　華　　民　　國　　111 　年　　5 　　月　　12　　日
                              書  記  官  高秋芬
訴訟費用計算書：
項        目             金  額（新臺幣）        備  註 
第一審裁判費　　           1,110元
合　　　　計　　     　    1,110元 

附表：
年次 折         舊         額  折  舊  後  餘  額   金  額   計    算    方    式 金  額   計  算  方  式 1 4,208 34,214×0.369×(4/12)=4,208 30,006 34,214-4,208=30,006 註：元以下四捨五入。